臺灣高等法院刑事判決　　　　　　　　100年度上訴字第447號
上　訴　人
即　被　告　趙政淳
選任辯護人　舒建中律師
上列上訴人因毒品危害防制條例案件，不服臺灣板橋地方法院99
年度訴字第2125號，中華民國99年11月25日第一審判決（起訴案
號：臺灣板橋地方法院檢察署99年度偵字第10794號），提起上
訴，本院判決如下：
    主  文
原判決撤銷。
趙政淳犯如附表所示之罪，均累犯，各處如附表所示之主刑及從
刑。應執行有期徒刑柒年。未扣案之行動電話壹支（不含門號00
00000000SIM卡壹枚）應與綽號「草蜢」之成年男子連帶沒收之
，如全部或一部不能沒收時，連帶追徵其價額。販賣毒品所得新
臺幣肆仟元沒收之，如全部或一部不能沒收時，以其財產抵償之
。販賣毒品所得新臺幣壹仟伍佰元，應與綽號「草蜢」之成年男
子連帶沒收，如全部或一部不能沒收時，以其等財產連帶抵償之
。
    事  實
一、趙政淳前於民國90年間，因違反槍砲彈藥刀械管制條例案件
    ，經臺灣士林地方法院以94年度訴緝字第41號判處有期徒刑
    1年2月，併科罰金新臺幣（下同）1萬元確定（下稱第(1)罪
    ）。又因偽造貨幣案件，經臺灣板橋地方法院以94年度訴緝
    字第118號判處有期徒刑3年3月確定（下稱第(2)罪）。復於
    95年間因持有第二級毒品案件，經臺灣士林地方法院以95年
    度易字第725號判處有期徒刑4月確定（下稱第(3)罪）。嗣前
    開第(1)(2)罪有期徒刑部分經臺灣板橋地方法院以95年度聲字
    第1101號裁定定其應執行刑4年3月確定，第(1)(2)(3)罪再經臺
    灣士林地方法院以96年度聲減字第1474號分別減刑及定應執
    行刑為有期徒刑3年10月，併科罰金新臺幣5千元確定。其自
    95年1月24日開始入監執行，至97年2月5日假釋出獄並付保
    護管束，至98年2月20日保護管束期滿，假釋未經撤銷視為
    已執行完畢論。
二、趙政淳知甲基安非他命為毒品危害防制條例所規定之第二級
    毒品，不得持有、販賣，竟基於販賣第二級毒品甲基安非他
    命營利之犯意，以其使用之門號0000000000號行動電話（門
    號登記租用人為廖美珠）做為聯絡工具，先後於附表所示時
    間、地點，以附表所示之金額將甲基安非他命販賣予李知霖
    、李玉琳施用（各次詳細販賣甲基安非他命之對象、時間、
    地點、數量及金額如附表編號1至2所示）。嗣經警依法對趙
    政淳使用之前揭門號執行通訊監察，並於99年3月18日12時
    許，持搜索票前往趙政淳位於臺北縣五股鄉○○路○段18號
    10樓之3住處執行搜索，當場扣得第二級毒品甲基安非他命1
    包（驗餘淨重0.788公克，業經原審另案以99年度簡字第630
    9號判決諭知沒收銷燬之），因而循線查獲上情。
三、案經臺北縣政府警察局移送臺灣板橋地方法院檢察署檢察官
    偵查後起訴。
    理    由
壹、證據能力說明：
一、查被告趙政淳於警詢、偵查及原審所為不利於己之陳述，並
    無出於強暴、脅迫、利誘、詐欺、疲勞訊問、違法羈押或其
    他不正之方法，亦非違反告知義務之規定而為，依刑事訴訟
    法第156條第1項、第158條之2規定，應認其有證據能力。
二、按「被告以外之人於審判外之言詞或書面陳述，除法律有規
    定者外，不得作為證據」，刑事訴訟法第159 條第1 項定有
    明文，此即學理上所稱「傳聞證據排除法則」。依上開法律
    規定，傳聞證據原則上固無證據能力，但如法律別有規定者
    ，即例外認有證據能力。經查：
（一）上訴人即被告於本院審理時雖未到庭，惟據其辯護人主張
      ：證人李知霖、李玉琳於警詢中所為陳述，係屬傳聞證據
      ，無證據能力。查上開證人於警詢中所述，確屬被告以外
      之人於審判外之陳述，其辯護人既爭執該等證人於警詢中
      所為陳述之證據能力，復查無該等警詢陳述有何傳聞例外
      規定可資適用，自均認無證據能力可言。
（二）次按「刑事被告之詰問權，係指訴訟上被告有在審判庭盤
      詰證人之權利；偵查中檢察官訊問證人，旨在蒐集被告犯
      罪證據，以確認被告嫌疑之有無及內容，與審判中透過當
      事人之攻防，經由詰問程序調查證人以認定事實之性質及
      目的有別。偵查中辯護人僅有在場權及陳述意見權，此觀
      刑事訴訟法第245條第2項前段之規定甚明，檢察官訊問證
      人並無必須傳喚被告使其得以在場之規定，同法第248條
      第1項前段雖規定『如被告在場者，被告得親自詰問』，
      亦僅賦予該在場被告於檢察官訊問證人時得親自詰問證人
      之機會而已，被告如不在場，殊難期有親自詰問之可能。
      此項未經被告詰問之被告以外之人於偵查中向檢察官所為
      之陳述，依刑事訴訟法第15 9條第1項、第159條之1第2項
      之規定，除顯有不可信之例外情況外，原則上為『法律規
      定得為證據』之傳聞例外，依其文義解釋及立法理由之說
      明，並無限縮於檢察官在偵查中訊問證人之程序，應已給
      予被告或其辯護人對該證人行使反對詰問權者，始有證據
      能力之可言。為保障被告之反對詰問權，並與現行法對傳
      聞例外所建構之證據容許範圍求其平衡，證人在偵查中雖
      未經被告之詰問，倘被告於審判中已經對該證人當庭及先
      前之陳述進行詰問，即已賦予被告對該證人詰問之機會，
      則該證人於偵查中之陳述即屬完足調查之證據，而得作為
      判斷之依據。」（詳最高法院97年度台上字第405號判決
      意旨）、「被告以外之人於偵查中向檢察官所為之陳述，
      除顯有不可信之情況者外，得為證據，刑事訴訟法第159
      條之1第2項定有明文。蓋現行法之檢察官仍有訊問被告、
      證人及鑑定人定人之權限，其應踐行之程序又多有保障被
      告或被害人之規定，證人、鑑定人於偵查中亦均須具結，
      就刑事訴訟而言，其司法屬性甚高；而檢察官於偵查程序
      取得之供述證據，其過程復尚能遵守法令之規定，是其訊
      問時之外部情況，積極上具有某程度之可信性，除消極上
      顯有不可信之情況者外，均得為證據。故主張其為不可信
      積極存在之一方，自應就此欠缺可信性外部保障之情形負
      舉證責任。」（詳最高法院98年度台上字第2904號判決意
      旨）。查證人李知霖、李玉琳於偵查中之陳述，既經依法
      具結以擔保其係據實陳述者，依刑事訴訟法第159條之1第
      2項規定，除顯有不可信之情況者外，自得作為證據，而
      辯護人於本院審理時主張證人李知霖、李玉琳於偵查中之
      陳述無證據能力，依前揭說明，自應負舉證責任以證明有
      何顯不可信之情況，然被告及辯護人皆未釋明前揭證人於
      偵查中之陳述有何「顯不可信之情況」，依前揭最高法院
      判決意旨，此項未經被告詰問之被告以外之人於偵查中向
      檢察官所為之陳述，依刑事訴訟法第159條第1項、第159
      條之1第2項之規定，除顯有不可信之例外情況外，原則上
      為「法律規定得為證據」之傳聞例外，依其文義解釋及立
      法理由之說明，並無限縮於檢察官在偵查中訊問證人之程
      序，應已給予被告或其辯護人對該證人行使反對詰問權者
      ，始有證據能力之可言，為保障被告之反對詰問權，並與
      現行法對傳聞例外所建構之證據容許範圍求其平衡，前揭
      證人李知霖、李玉琳在偵查中雖未經被告及其選任辯護人
      之詰問，惟依前開說明，此並非意指該證人於偵查中之證
      述即無證據能力，應僅係屬於未經完足調查之證據而已。
      嗣於本院審理時，證人李知霖、李玉琳均於審理中到庭，
      經檢察官、辯護人對其分別行交互詰問（見本院卷第69至
      71頁），當已補足被告行使反對詰問權之機會，自不得再
      執被告未於偵查中對該證人詰問或與之對質為辯。是證人
      李知霖、李玉琳於偵查中之證言，自得採為本案證據。
三、本院下列所引其餘各項證據之證據能力，包括人證及文書證
    據等，經本院當庭提示，檢察官、辯護人均表示有證據能力
    （見本院卷第72至73頁），且迄至言詞辯論終結前未再聲明
    異議。又該等文書證據，亦無刑事訴訟法第159條之4顯有不
    可信之情況與不得作為證據之情形。本院審酌上開證據資料
    製作時之情況，尚無違法不當及證明力明顯過低之瑕疵，亦
    認為以之作為證據應屬適當，是依刑事訴訟法第159條之4、
    第159條之5規定意旨，認均有證據能力。
貳、實體部分
一、被告趙政淳經合法傳喚，於本院審理期日無正當理由不到庭
    ，惟查：
(一)上開犯罪事實，業據被告趙政淳於警詢、偵查及原審審理時
    坦認在卷（見99年度偵字第10794號卷第9至11頁、第12至16
    頁、原審卷第39頁、第60至62頁），核與證人李知霖於檢察
    官偵查（見同上偵字卷第27至28頁）、證人李玉琳於偵查及
    本院審理時（見同上偵字卷第6至18頁、本院卷第69至70頁
    ）證述向被告購買甲基安非他命之情節大致相符，又證人李
    知霖、李玉琳確實有於上開時間以其等所使用之行動電話與
    被告之行動電話聯繫毒品交易之事（證人李知霖、李玉琳所
    持手機門號為0000000000、0000000000號，被告所持手機門
    號0000000000號），此除經證人李知霖、李玉琳於偵查及本
    院審理時證述在卷外，亦為被告所不爭執，並有上開門號之
    行動電話雙向通聯紀錄各1份在卷可稽（見同上偵查卷第92
    頁、第98頁反面）。綜此，足認被告前開出於任意性自白，
    核與事實相符，應可採信。
(二)又查被告固於原審審理時供稱99年2月13日是伊本人親自與
    證人李玉琳交易毒品，並未有請「草蜢仔」出面交付毒品給
    李玉琳並收取價金等情（見原審卷第60頁），與證人李玉琳
    前開證述情節有異，然觀諸證人李玉琳自警詢、偵查及本院
    審理時均一致證稱99年2月13日向被告購買的甲基安非他命
    是由被告之小弟「草蜢」送至伊住處交易，被告並未出面交
    付等語（見同上偵卷第17、20頁、本院卷第69至70頁），而
    證人李玉琳所指稱綽號「草蜢」之人，亦確有其人，且為被
    告之朋友，復經被告供陳明確（見原審卷第60頁），足見證
    人李玉琳前開證述並非虛捏，復參酌被告與證人李玉琳於99
    年2月13日17時31分2秒之行動電話通話內容：「B（即證人
     李玉琳）：你出門了嗎？A（即被告）：我已經拿給他了。
     」（見偵查卷第98頁反面），可知該次毒品交易被告確實
     委由他人出面交付毒品，益徵證人李玉琳之證述確與事實
     相符，可以採信。
(三)雖證人李知霖於本院審理時翻異前詞改稱：99年2月11日下
    午1點多那次是與被告一起合購買安非他命，伊買3克3600元
    的安非他命云云（見本院卷第70至71頁）。惟查證人李知霖
    於偵訊中之陳述，是在記憶猶新的情況下所供，與事實較相
    近，且當時係因施用毒品案為警查獲並移送檢察官訊問，其
    直接面對檢察官之訊問坦然供述，亦較無受外力干擾或事後
    串謀之情形。況依證人李知霖於本院證述之全部內容觀之，
    其於本院行交互詰問之初，對辯護人詰問有無於99年2月11
    日下午1時許向被告拿安非他命之事，先證稱「不太記得」
    ，經辯護人再詢問偵查中說有跟被告買肆仟元的安非他命？
    ，即明確表示「那次是合購的，買三千六百元的安非他命」
    ；復對於檢察官質之知道被告向他人購買安非他命之金額是
    多少時，答稱「我不知道」；嗣經本院訊問為何被告之前有
    承認賣給妳2克4000元時，又改稱他那天有賣我2克4000元等
    語（見本院第70至72頁），其所為之前述更異之證詞，悉與
    卷附之通訊監察譯文所載不符，已難憑採，更與被告於原審
    審理時所供：賣給李知霖的毒品買入價是一克一千八百元，
    都只有賺2、300元的車馬費等語（見原審卷第60頁反面）相
    違，依此，證人李知霖改稱是與被告合資購買毒品之證述，
    顯有事後迴護偏袒被告之嫌，難認屬實，自無可採信。
二、按販賣毒品罪之所謂「意圖」，即犯罪之目的，原則上不以
    發生特定結果為必要，只需有營利之意圖為已足，不以買賤
    賣貴而從中得利為必要（參見最高法院97年度台上字第2109
    號判決意旨）。是刑事法上所謂之販賣行為，祇須以營利之
    意思而販入或賣出，有一於此，即足構成。倘於有償讓與之
    初，即係基於營利之意思，並已著手實行，縱以原價或低於
    原價讓與他人，仍屬販賣行為，並無必須高於購入原價而出
    售，始得謂為販賣行為之可言。查被告分別販賣甲基安非他
    命給證人李知霖、李玉琳，同時向其等收取如事實欄所示之
    現金，並從中賺取2、300元之車馬費，顯見被告於有償讓與
    之初具有營利之意圖，至臻明確。本件事證明確，被告上揭
    販賣第二級毒品犯行，堪予認定，應依法論科。
三、論罪科刑理由
(一)查甲基安非他命屬毒品危害防制條例第2條第2項第2款所列
    之第二級毒品。是核被告趙政淳上開二次所為，均係犯毒品
    危害防制條例第4條第2項之販賣第二級毒品罪。被告持有第
    二級毒品，復進而販賣，其持有毒品之低度行為，為販賣之
    高度行為所吸收，均不另論罪。
(二)被告所為如附表編號1、2所示販賣第二級毒品之犯行，均係
    在刑法修正施行後所為，行為時間相異，難認係在密切接近
    之時、地，分數個舉動以接續或反覆施行之行為，與接續犯
    之概念非合，參酌上開所述，即應予以分論併罰。被告上訴
    意旨以被告顯係基於概括犯意反覆施行，時間緊接，且係犯
    相同之罪名自屬接續犯，應論以一罪云云（見本院卷第12頁
    ），顯有誤會。
(三)又被告於附表編號二時間指示知情之綽號「草蜢」之成年男
    子轉交甲基安非他命予李玉琳，並收取價金，其與綽號「草
    蜢」之成年男子就前開犯行，自有犯意聯絡及行為分擔，為
    共同正犯。
(四)被告前有如前揭犯罪事實欄所載論罪科刑及執行完畢之紀錄
    ，此有本院被告前案紀錄表1份在卷可按，其受有期徒刑執
    行完畢，於5年以內故意再犯本件最重本刑為有期徒刑以上
    之各罪，均為累犯，應依刑法第47條第1項規定，加重其刑
    （販賣第二級毒品之法定刑無期徒刑部分，依法不得加重除
    外）。
(五)再按犯毒品危害防制條例第4條至第8條之罪於偵查及審判中
    均自白者，減輕其刑，同條例第17條第2項定有明文。本案
    被告於警詢、偵查、原審準備程序及審理時，均自白有附表
    所示2次販賣第二級毒品甲基安非他命之事實，符合毒品危
    害防制條例第17條第2項之規定，均應適用前開規定減輕其
    刑，並先加後減之。
四、原判決對被告予以論罪科刑，固非無見。惟查：(一)附表編
    號二所示之販賣犯行，被告是委請知情綽號「草蜢」之成年
    男子交付甲基安非他命予李玉琳並收取現金，業經本院認定
    如前，綽號「草蜢」之成年男子亦為上開販賣犯行之共同正
    犯，原審漏未論及，即有未合。(二)又依原判決附表編號二
    犯罪事實記載，被告販賣甲基安非他命予李玉琳實際犯罪所
    得價金為新台幣1500元，然竟於原判決所引附表編號二宣告
    從刑部分為「販賣毒品所得新台幣肆仟元沒收之」之諭知，
    顯有判決主文、事實及理由矛盾之違法。(三)再門號000000
    0000行動電話SIM卡，係案外人廖美珠所申辦所有之物，有
    中華電信資料查詢一份在卷可參（見本院卷第50頁），原判
    決對於上開行動電話SIM卡壹枚，並未查明究屬何人所有，
    即遽認係被告所有，供聯絡販毒所用之物，依毒品危害防制
    條例第19條第一項規定宣告沒收，亦有未妥。(四)末查毒品
    危害防制條例第19條第1項規定性質上係沒收之補充規定。
    其屬於本條所定沒收之標的，如得以直接沒收者，判決主文
    僅宣告沒收即可，不生「追徵其價額」或「以其財產抵償之
    」問題，需沒收之標的全部或一部不能沒收時，始生「追徵
    其價額」或「以其財產抵償之」選項問題，而「追徵其價額
    」或「以其財產抵償之」係兩種選項，分別係針對現行貨幣
    以外之其他財產與現行貨幣而言。該條規定所稱「追徵其價
    額」者，係指所沒收之物為金錢以外其他財產而無法沒收時
    ，因其實際價值不確定，應追徵其價額，使其繳納與原物相
    當之價額，倘嗣後追徵其金錢價額，不得結果而須以其財產
    抵償者，要屬執行機關依法強制執行之法律之執行問題。如
    不能沒收之沒收標的為金錢時，因價值確定，判決主文直接
    宣告「以其財產抵償之」即可，不發生追徵價額之問題（最
    高法院99年度第5次刑事庭會議（二）決議意旨參照），經
    查：原判決對於未扣案但供被告販賣本案毒品聯繫使用之門
    號0000000000手機一支，併為「如全部或一部不能沒收時，
    追徵其價額或以其財產抵償之」之諭知，亦有可議。被告提
    起上訴，指摘原審量刑過重並否認部分犯行云云，雖無理由
    ，惟原判決既有上揭可議，自屬無可維持，應予撤銷改判。
    爰審酌被告不思依循正軌賺取金錢，竟無視政府反毒政策及
    宣導，仍意圖營利而販賣第二級毒品予他人施用，影響所及
    ，非僅多數人之生命、身體將可能受其侵害，社會、國家之
    法益亦不能免，為害之鉅，當非個人一己之生命、身體法益
    所可比擬，自應嚴厲規範，兼衡其素行不佳、犯罪所得有限
    、犯罪動機、目的、手法、智識程度、家庭經濟狀況、犯罪
    後自警詢、偵訊及原審審理時均坦承犯行之態度等一切情狀
    ，酌情分別量處如附表編號一至二所示之刑，並定其應執行
    之刑為有期徒刑七年，以資懲儆。
五、沒收部分
(一)按依毒品危害防制條例第19條第1項：「犯同條例第四條至
    第九條、第十二條、第十三條或第十四條第一項第二項之罪
    者，其供犯罪所用或因犯罪所得之財物均沒收之，如全部或
    一部不能沒收時，追徵其價額或以其財產抵償之」，係採義
    務沒收主義，故販賣毒品所得之金錢，如能認定確係販賣毒
    品所得之款項，均應宣告沒收，不以當場搜獲扣押者為限（
    最高法院93年台上字第2670號判決意旨參照）。是販賣毒品
    所用之物及所得之金錢，無論已否扣案，如仍屬存在，即應
    依法沒收。惟此犯罪所得之財物，係以實際所得者為限，苟
    無所得或尚未取得者，即無從為沒收、追徵或以財產抵償之
    諭知（最高法院96年度台上字第2331號判決意旨參照）。又
    共同正犯應就全部犯罪結果負其責任，是其犯罪所得之財物
    如為現金者，應合併計算，且於全部或一部不能沒收時，以
    其財產抵償之，惟為避免執行時發生重複沒收、抵償之情形
    ，各共同正犯之間係採連帶沒收主義，於裁判時應諭知被告
    共同犯罪所得之財物應與其他共同正犯連帶沒收之，不得就
    全體共同正犯之總所得，對各共同正犯分別重複諭知沒收（
    最高法院97年度台上字第697號判決意旨可供參酌）。
(二)查被告販賣毒品甲基安非他命之所得財物（分別詳如附表編
    號1、2所示），應依毒品危害防制條例第19條第1項規定於
    各次犯行中宣告沒收，且依共犯責任共同原則，附表編號2
    部分犯罪所得應諭知與綽號「草蜢」之成年男子連帶沒收。
    又相關犯罪所得之財物未據扣案，如全部或一部不能沒收時
    ，自應以被告之財產抵償或連帶抵償之。
(三)又被告持用搭配門號0000000000號手機（不含SIM卡1枚）一
    支，乃係供被告於如附表各編號所示之販賣第二級毒品所用
    ，且均係被告所有，此經被告於原審供明在卷，應依毒品危
    害防制條例第19條第1項規定，於各該次罪名之主文項內分
    別諭知沒收，且依共犯責任共同原則，其中附表編號2部分
    應諭知與綽號「草蜢」之成年男子連帶沒收。又上開手機未
    據扣案，且無證據證明業已滅失，如全部或一部不能沒收時
    ，追徵其價額或連帶追徵其價額。
(四)至於門號0000000000號SIM卡1枚，雖同係供被告於如附表所
    示之販賣第二級毒品所用，但並非被告所有，已如前述說明
    ，復非屬違禁物，自無從併予宣告沒收。另扣案之白色結晶
    1包經鑑定後固屬第二級毒品甲基安非他命（驗餘淨重0.788
    公克），有交通部民用航空局航空醫務中心毒品鑑定書（偵
    字卷第115頁）在卷可稽，惟依卷內事證，無法證明被告係
    意圖販賣而販入或意圖販賣而持有該包甲基安非他命，尚難
    遽認該包甲基安非他命與本案犯罪事實有直接關連性，況且
    該包甲基安非他命業經原審另案以99年度簡字第6309號施用
    第二級毒品案件中諭知沒收銷燬，亦有該判決書在卷可查，
    自無庸於本案諭知沒收。
六、被告趙政淳經合法傳喚無正當理由而不到庭，爰不待其陳述
    逕行判決。
據上論斷，應依刑事訴訟法第369條第1項前段、第364條、第371
條、第299條第1項前段，毒品危害防制條例第4條第2項、第17條
第2項、第19條第1項，刑法第11條前段、第28條、第47條第1項
、第51條第5款，判決如主文。
本案經檢察官孫冀薇到庭執行職務。
中    華    民    國   100    年    5     月    10    日
                  刑事第十八庭審判長法  官   吳鴻章
                                    法  官   曾淑華
                                    法  官   汪梅芬
以上正本證明與原本無異。
如不服本判決，應於收受送達後10日內向本院提出上訴書狀，其
未敘述上訴之理由者並得於提起上訴後10日內向本院補提理由書
（均須按他造當事人之人數附繕本）「切勿逕送上級法院」。
                                    書記官   劉寶鈴
中    華    民    國   100    年    5     月    10    日
附錄：本案論罪科刑法條全文
毒品危害防制條例第4條第2項
製造、運輸、販賣第二級毒品者，處無期徒刑或 7 年以上有期
徒刑，得併科新臺幣 1 千萬元以下罰金。
┌────────────────────────────────────┐
│附表：                                                                  │
├──┬─────────────────┬──┬────────────┤
│編號│             犯罪事實             │譯文│      罪名及宣告刑      │
├──┼─────────────────┼──┼────────────┤
│ 一 │趙政淳於99年2 月11日13時01分38秒許│偵字│犯販賣第二級毒品罪，累犯│
│    │以其持用之門號0000000000行動電話與│卷第│，處有期徒刑肆年。未扣案│
│    │李知霖所持用門號0000000000行動電話│92頁│之行動電話壹支（不含門號│
│    │聯繫，於電話中雙方約妥以4,000元出 │    │00000000000SIM卡壹枚）沒│
│    │售甲基安非他命2公克給李知霖，旋於 │    │收之，如全部或一部不能沒│
│    │所約定之汐止交流道附近交易，當場收│    │收時，追徵其價額。販賣毒│
│    │取李知霖所交付之4,000元後，交付甲 │    │品所得新臺幣肆仟元沒收之│
│    │基安非他命1公克予李知霖，嗣因發現 │    │，如全部或一部不能沒收時│
│    │有少給毒品之情形，趙政淳於5分鐘後 │    │，以其財產抵償之。      │
│    │再交付甲基安非他命1公克予李知霖。 │    │                        │
│    │                                  │    │                        │
├──┼─────────────────┼──┼────────────┤
│ 二 │趙政淳於99年2 月13日17時31分02秒許│同前│共同犯販賣第二級毒品罪，│
│    │以其持用之門號0000000000行動電話與│卷第│累犯，處有期徒刑參年拾月│
│    │李玉琳所持用門號0000000000行動電話│98頁│。未扣案之行動電話壹支（│
│    │聯繫，並於電話中約妥以1,500元出售 │反面│不含門號00000000000SIM卡│
│    │甲基安非他命1公克給李玉琳，趙政淳 │    │壹枚）應與綽號「草蜢」之│
│    │旋即指示同具有犯意聯絡之真實姓名年│    │成年男子連帶沒收之，如全│
│    │籍不詳綽號「草蜢」之成年男子前往李│    │部或一部不能沒收時，連帶│
│    │玉琳位於臺北縣三重市○○路205巷18 │    │追徵其價額。販賣毒品所得│
│    │號2樓住處附近，當場交付甲基安非他 │    │新臺幣壹仟伍元應與綽號「│
│    │命1公克予李玉琳，並向李玉琳收取1,5│    │草蜢」之成年男子連帶沒收│
│    │00元，而共同販賣甲基安非他命予李玉│    │，如全部或一部不能沒收時│
│    │琳。                              │    │，以其等財產連帶抵償之。│
│    │                                  │    │                        │
└──┴─────────────────┴──┴────────────┘